【裁判字號】    95,訴,506
【裁判日期】    950515
【裁判案由】    違反毒品危害防制條例
【裁判全文】
臺灣臺南地方法院刑事判決               95年度訴字第506號
公  訴  人  臺灣臺南地方法院檢察署檢察官
被      告  乙○○
上列被告因違反毒品危害防制條例案件，經檢察官提起公訴（九
十五年度毒偵字第四一八號），被告就犯罪事實為有罪之陳述，
經本院裁定進行簡式審判程序後，判決如下：
    主  文
乙○○連續施用第一級毒品，累犯，處有期徒刑拾壹月。扣案之
第一級毒品海洛因壹包（毛重零點貳公克，不含包裝袋），沒收
銷燬之；毒品外包裝袋壹個，沒收之。
    事  實
一、乙○○前因違反肅清煙毒條例等案件，經本院以八十六年度
    訴字第一八八一號判處有期徒刑三年八月確定，入獄服刑後
    於民國九十年三月二十八日縮短刑期假釋出獄，復於假釋期
    間又違反毒品危害防制條例，經本院以九十一年度訴字第二
    三○號判處有期徒刑十月確定，前開假釋亦經撤銷，嗣入獄
    執行前開經撤銷假釋應服之殘刑及本次違反毒品危害防制條
    例所科處之有期徒刑，於九十四年五月三十一日縮短刑期執
    行完畢；另因施用毒品犯行，經本院以九十一年度毒聲字第
    三七九號裁定令入戒治處所施以強制戒治，經送執行強制戒
    治後，另經本院以九十二年度毒聲字第二三八號裁定停止戒
    治，而於九十二年三月五日釋放出勒戒處所轉入監獄繼續執
    行徒刑，並於九十二年六月二十五日強制戒治期滿，詎乙○
    ○於強制戒治執行完畢釋放後五年內，復基於施用第一級毒
    品海洛因之概括犯意，自九十四年十一月間某日起至九十五
    年一月二十六日晚上七時許，連續在臺南市○區○○路二八
    二巷七號住處內，先將第一級毒品海洛因加水後以針筒吸入
    ，再將毒品注射入手臂靜脈之方式施用第一級毒品海洛因多
    次，嗣於九十五年一月二十七日中午十二時四十分許，為警
    在臺南市○區○○○路二段二三三巷底產業道路查獲，並扣
    得與杜宜龍共同持有之毛重零點二公克之第一級毒品海洛因
    一包，而查獲上情。
二、案經臺南市警察局第六分局報請臺灣臺南地方法院檢察署檢
    察官偵查起訴。
    理  由
一、本件被告乙○○所犯為死刑、無期徒刑或最輕本刑為三年以
    上有期徒刑以外之罪，其於準備程序中就被訴事實為有罪之
    陳述，經法官告知簡式審判程序之旨，並聽取公訴人之意見
    後，爰依刑事訴訟法第二百七十三條之一第一項規定，裁定
    由受命法官獨任進行簡式審判程序，合先敘明。
二、上揭犯罪事實，業據被告乙○○坦承不諱，且被告經警於九
    十五年一月二十七日採尿（尿液檢體編號為Ｆ－○三四號）
    送驗結果，經長榮大學毒物研究中心以ＥＩＡ酵素免疫分析
    法、ＧＣ／ＭＳ氣相層析／質譜儀法檢驗結果，確呈鴉片類
    之可待因及嗎啡陽性反應，有臺南市警察局第六分局調查乙
    ○○涉嫌毒品案送驗尿液及年籍對照表及長榮大學毒物研究
    中心九十五年二月十六日編號第0000000號檢驗成績
    書各一紙附卷可稽。按海洛因係由嗎啡經化學合成而製得，
    經注射進入人體後，因代謝而分解又生成可待因及嗎啡，因
    此施打海洛因後，由尿液檢驗結果仍為可待因及嗎啡反應。
    是以，被告自白施打海洛因，而採尿化驗之結果呈現可待因
    及嗎啡陽性反應，核屬科學上合理之現象。另查獲時於與被
    告同行之證人杜宜龍身上所扣得之毛重零點二公克白色粉末
    一包，經臺南市警察局第六分局依聯勤二○四廠製造之毒品
    檢驗盒試劑初步檢驗結果，呈嗎啡、海洛因反應，有臺南市
    警察局第六分局查獲乙○○、杜宜龍涉毒品案初步檢驗報告
    單在卷可參，互核被告之尿液送驗後呈現施用第一級毒品海
    洛因之陽性反應，且其所施用之物又經初步檢驗為第一級毒
    品海洛因等情，足認被告除有施用第一級毒品之犯行外，且
    其所施用之物亦確係第一級毒品海洛因無誤。此外，被告因
    施用毒品犯行，經本院以九十一年度毒聲字第三七九號裁定
    令入戒治處所施以強制戒治，經送執行強制戒治後，另經本
    院以九十二年度毒聲字第二三八號裁定停止戒治，而於九十
    二年三月五日釋放出勒戒處所轉入監獄繼續執行徒刑，並於
    九十二年六月二十五日強制戒治期滿，本案施用毒品犯行係
    於強制戒治執行完畢釋放後五年內所犯等情，有臺灣高等法
    院被告全國前案紀錄表及臺灣臺南地方法院檢察署刑案資料
    查註紀錄表各一份附卷可按，被告於執行觀察、勒戒完畢釋
    放後，五年內再施用第一級毒品海洛因，即應依法追訴，併
    予敘明。綜上所查，被告自白核與事實相符，本件事證明確
    ，被告犯行堪以認定。
三、查海洛因為第一級毒品，毒品危害防制條例第二條第二項第
    一款定有明文。是核被告所為，係犯毒品危害防制條例第十
    條第一項之施用第一級毒品罪。其施用前持有第一級毒品之
    低度行為，為施用第一級毒品之高度行為所吸收，不另論罪
    。被告先後多次施用第一級毒品之行為，時間緊接，犯罪基
    本構成要件相同，顯係基於概括之犯意反覆為之，應依連續
    犯之規定論以一罪，並加重其刑。被告前因違反肅清煙毒條
    例等案件，經本院以八十六年度訴字第一八八一號判處有期
    徒刑三年八月確定，入獄服刑後於民國九十年三月二十八日
    縮短刑期假釋出獄，復於假釋期間又違反毒品危害防制條例
    ，經本院以九十一年度訴字第二三○號判處有期徒刑十月確
    定，前開假釋亦經撤銷，嗣入獄執行前開經撤銷假釋應服之
    殘刑及本次違反毒品危害防制條例所科處之有期徒刑，於九
    十四年五月三十一日縮短刑期執行完畢等情，有臺灣臺南地
    方法院檢察署刑案資料查註紀錄表、臺灣高等法院被告全國
    前案紀錄表各一紙在卷可按，其於有期徒刑執行完畢五年以
    內再犯本件有期徒刑以上之罪，為累犯，應依刑法第四十七
    條及第七十條之規定，遞加重其刑。爰審酌被告一再施用毒
    品，其戒癮之意志力甚為薄弱，然其本質仍屬自戕身心之行
    為，尚未生巨大危害於整體社會，及其犯罪後坦承犯行，態
    度良好等一切情狀，量處如主文所示之刑，以資懲儆。
四、扣案之第一級毒品海洛因一包（毛重零點二公克）為第一級
    毒品，屬違禁物，已如前述，應依毒品危害防制條例第十八
    條第一項前段之規定，沒收銷燬之。另扣案毒品包裝袋一個
    ，既係用於包裹毒品，防其裸露、逸出、潮濕，便於持有藉
    以施用，亦為被告供本件施用第一級毒品海洛因所用之物，
    又非屬毒品危害防制第十九條第一項規定應沒收之物，應併
    依刑法第三十八條第一項第二款規定，宣告沒收之（最高法
    院九十一年度臺上字第四○七六號、第四四一六號判決參照
    ）。末按刑罰法令關於沒收之規定，兼採職權沒收主義與義
    務沒收主義。職權沒收，係指法院就屬於被告所有，供犯罪
    所用、預備用或因犯罪所得之物，仍得本於職權斟酌是否宣
    告沒收，例如刑法第三十八條第一項第二款、第三款、第三
    項前段等規定屬之。最高法院九十三年度臺上字第三二六三
    、五四一八號判決可資參照。查本件未扣案之被告用以施用
    第一級毒品海洛因之不詳數目之注射針筒，均已為被告丟棄
    於垃圾桶並交由垃圾車清運乙情，業據其供陳在卷，參酌上
    開注射針筒價值非高，應無人撿拾回收供作他用，是該等注
    射針筒既無證據足資證明尚存在，為免將來執行發生困難，
    爰不併予宣告沒收，附此敘明。
據上論斷，應依刑事訴訟法第二百七十三條之一第一項、第二百
九十九條第一項前段，毒品危害防制條例第十條第一項、第十八
條第一項前段，刑法第十一條前段、第五十六條、第四十七條、
第三十八條第一項第二款，判決如主文。
本案經檢察官甲○○到庭執行職務。
中    華    民    國    95    年    5     月    15    日
                     刑事第九庭  法  官  楊  佳  祥
以上正本證明與原本無異。
如不服本判決，應於收受送達後10日內向本院提出上訴書狀（應
附繕本）。
                                 書記官  顏  惠  華
中    華    民    國    95    年    5     月    15    日
附錄論罪科刑實體法條文：
毒品危害防制條例第十條：
施用第一級毒品者，處六月以上五年以下有期徒刑。
施用第二級毒品者，處三年以下有期徒刑。


司法院資訊處製作；財團法人民間司法改革基金會備份。
